【裁判字號】    92,上更(一),301
【裁判日期】    921002
【裁判案由】    毒品危害防制條例
【裁判全文】
臺灣高等法院臺南分院刑事判決          九十二年度上更(一)字第三一號    Ｇ
      上  訴  人
      即  被  告  甲  ○  ○
      選任辯護人  李  三  賢
右上訴人因毒品危害防制條例案件，不服臺灣臺南地方法院八十八年度訴字第九九二
號中華民國八十九年六月三十日第一審判決（起訴案號：臺灣臺南地方法院檢察署八
十八年度偵字第九三四二號），提起上訴，本院判決如左：
      主      文
原判決撤銷。
甲○○連續販賣第二級毒品，處有期徒刑捌年。
扣案之安非他命二包（毛重拾壹點壹公克，檢驗後淨重玖點參肆公克）沒收銷燬之，
犯罪所得財物新台幣陸拾萬元均沒收，如全部或一部不能沒收時以其財產抵償之。
      事      實
一、甲○○基於販賣第二級毒品安非他命意圖營利之概括犯意，於民國（下同）八十
    八年六月間某日起至同年七月二十七日止，以行動電話0000000000號
    及0000000000號為連絡工具，連續向陳進丁眅入販賣第二級毒品安非
    他命（陳進丁眅賣毒品部分另由高雄地院檢察署偵辦），每次數量為半公斤或一
    公斤，半公斤價格新台幣（下同）二十萬元，一公斤則為三十八萬元，再將所販
    入之安非他命，在臺南市、高雄市等地，分二十次轉售予乙○○（乙○○另由高
    雄地院審理），交易方式為乙○○以其所使用之0000000000號及00
    00000000號行動電話與甲○○前開行動電話連絡交易之時間、地點後，
    甲○○再將安非他命持至指定時、地交付，價格每半兩一萬五千元，每次轉售金
    額新台幣（以下同）三萬元至五萬元不等（本院以最有利於被告之方式以每次三
    萬元計算），計販賣所得財物新台幣陸拾萬元，嗣因警於八十八年七月二十七日
    下午九時許，在臺南市○○○○街允頌汽車賓館前，於乙○○所駕駛之自小客車
    內查獲第二級毒品安非他命九包，毛重二八．七公克。乙○○為配合警方查緝前
    手毒犯，應警方指示於八十八年七月二十八日凌晨一時許打000000000
    0號行動電話與甲○○聯絡，談妥乙○○欲向甲○○購買安非他命六兩，價格新
    台幣（下同）十五萬元，並約定至臺南市○○路納多利汽車賓館一一二號房交易
    ，嗣又改至臺南市○○○路，經警埋伏於中華南路盤查時，甲○○駕車逃逸，復
    行至臺南市○○路一五二號前始為警截獲，並在其所駕駛之車牌Ｃ四－五一四二
    號自小客車內，查扣得安非他命二包（毛重拾壹點壹公克，檢驗後淨重玖點參肆
    公克）。警方再據甲○○打行動電話聯絡陳進丁，約定購買安非他命之數量價格
    後，於同日中午十二時四十分許，在高雄縣鳳山市○○路二七三巷口交易時，為
    埋伏之警員當場查獲，並在陳進丁所騎乘之車牌ＸＮＺ－九七一號重機車坐位下
    ，查扣得安非他命毛重八五九公克。
二、案經臺南市警察局第二分局報請臺灣臺南地方法院檢察署檢察官偵查起訴。
      理      由
一、訊據上訴人即被告甲○○，矢口否認有上開犯行，辯稱：伊僅向陳進丁購買安非
    他命，且每次只買一錢許均供自行吸食，從未販賣予乙○○，至八十八年六月二
    十八日凌晨一時乙○○打電話擬向伊購買安非他命，伊以為乙○○是開玩笑，並
    無帶安非他命出售等語。
二、惟查被告甲○○於八十八年六月間，曾向陳進丁購買安非他命四、五次，每次購
    買半公斤或一公斤，半公斤價格新台幣（下同）二十萬元，一公斤則為三十八萬
    元等情，業據陳進丁於警訊、偵查、原審供述明確（詳警卷第七頁、偵查卷第十
    四頁、第十五頁、原審卷第三十七頁），而被告甲○○轉售予乙○○之價格為每
    半兩一萬五千元（即每公斤七十八萬元），亦據甲○○於警訊時供認屬實（詳警
    卷第五頁），則被告向陳進丁購買後再予轉售，每公斤差價高達三十萬元，其有
    營利之犯行，甚為明確，合先敘明。
三、被告於本院審理時，雖否認販賣第二級毒品安非他命予乙○○，經查：
    （一）陳進丁於警、偵訊中，均供稱自八十八年六月間起，連續四、五次販賣安
          非他命予被告，每次被告均以行動電話0000000000號與陳進丁
          使用之0000000000號連絡，於高雄縣鳳山市○○路瑞芳國小前
          交貨等語（詳警卷第八頁、偵查卷第十四頁），經核與被告於警、偵訊及
          原審初訊時所為自白情節均相符合（詳警卷第五頁、偵查卷第十二頁、原
          審卷第二十三頁），二人先後陳述一致而無瑕疵。陳進丁雖於原審審理時
          ，翻異前詞，改稱僅受託轉交東西給被告，其對於所轉交之物品為何並不
          知情云云，被告並附和其說詞，然陳進丁之陳述前後既有矛盾，且經原審
          質以係何人委託交付物品予被告時，陳進丁則答稱不知委託者係何人，其
          陳述情節顯然悖於常情，參以陳進丁係由被告配合員警查緝，以電話聯繫
          稱欲購買安非他命，嗣陳進丁依約帶毛重八百五十九公克之安非他命至
          交易地點時，為警查獲，此為證人即負責佈線查緝之警員康春興於偵訊中
          證述明確（詳偵查卷第二十五頁、第二十六頁），衡諸毒品交易在現行法
          制係屬重大犯行，買賣雙方均無可能任意尋找陌生對象進行交易，則陳進
          丁依約帶大量安非他命預備出售予被告之行為，已堪認定被告與陳進丁
          間曾有大量毒品之交易經驗；末觀諸陳進丁本人亦因販賣毒品行為，經臺
          灣高雄地方法院檢察署檢察官聲請臺灣高雄地方法院併案審理，有該署雄
          檢銅雨八八偵二一五一一字第一六四三九號函附卷可稽，陳進丁於原審所
          陳僅代轉不詳物品，並無販賣安非他命予被告之行為云云，顯係卸責之詞
          ，要無可採。陳進丁於原審審理時所為陳述既非屬實，且其於警、偵訊所
          為不利於己之供詞復與被告自白相符，並有陳進丁為警查獲時所扣得安非
          他命毛重八百五十九公克足資佐證，被告前開曾四、五次向陳進丁購買半
          公斤或一公斤安非他命之自白，可堪信為真實。
    （二）證人乙○○於警、偵訊及原審審理中，均明確證稱：自八十八年六月間起
          ，連續向被告購買安非他命，於原審並稱：警訊所供屬實，每次購買三萬
          元至三萬五千元不等（詳警卷第九頁、偵查卷第二十三頁、原審卷第一三
          ０頁），被告於警、偵訊及原審初訊時，亦不否認數次交付安非他命予馮
          江立（詳警卷第五頁、偵查卷第十二頁、原審卷第九頁），二人所供交付
          安非他命予乙○○之基本事實，並無二致，至被告於警訊中，雖供稱係自
          八十八年三月間起交付安非他命予乙○○，然被告於該次警訊中，復供稱
          伊所交付乙○○之安非他命係向陳進丁所購買，而伊則係自八十八年六月
          間起，始向陳進丁購買安非他命，陳進丁亦供稱係自八十八年六月起販賣
          安非他命予被告，自應認定被告係自六月起有交付安非他命予乙○○之事
          實。被告自警、偵訊，迄於原審審理時，雖一致辯稱僅代乙○○購買安非
          他命，並未賺取差價云云，惟乙○○於本院審理時卻稱：伊與被告係合購
          安非他命，二人所述不符，且被告出售安非他命予乙○○確有賺取大額差
          價，已如前述，又一般施用安非他命每次僅需零點幾公克之微量已足，被
          告一次購買鉅量之安非他命，扣除應交付予乙○○之部份，所餘仍遠逾被
          告自行施用所需，則被告一次購買數量龐大之安非他命之目的，顯非作為
          自行施用，被告辯稱每次僅向向陳進丁購買一錢許之安非他命以供自己施
          用，與前開卷證資料不符，顯不足採。
    （三）至警員於八十八年七月二十七日查獲被告時，所扣得安非他命僅重十一．
          一公克，雖與乙○○所要求伊販賣之六兩安非他命不符，然乙○○配合員
          警而聯絡被告稱欲購買安非他命後，被告依約先前往臺南市○○路納多利
          汽車賓館，其後又改至臺南市○○○路等情，既為被告於警訊中自承，復
          與證人康春興於偵訊中陳述相符，則被告有販賣安非他命予被告之意思，
          自堪認定；而販賣大量毒品者，僅隨身攜帶少量毒品，嗣確認交易並無風
          險後，始前往其他地點取出或以其他方式交付毒品之行為模式，亦屬躲避
          警方查緝之可能作為，且被告並非於交易地點當場查獲，而係至臺南市○
          ○路一五二號前始為警攔截查獲，其間被告自亦有藏匿或丟棄毒品之可能
          ，是被告既本於販賣安非他命之意圖赴約，雖伊被搜獲之安非他命數量不
          符，仍不足以推翻被告販賣毒品之意圖。另被告於嗣又稱係前往臺南市○
          ○○路、金華路附近「小黑」之車行修車，並非與乙○○在該處交易云云
          ，既與被告先前所為供述均不相符，且被告對於「小黑」之姓名、年籍，
          以及其所經營車行名稱、地點等均無法說明，此部分之辯解亦無可採。
    （四）另乙○○於警訊時供稱：伊向被告前後購買二十多次，於偵查中改稱：購
          買十幾次，原審又稱：購買二次，而購買之數量，警訊稱：每次購買半兩
          至三兩不等，原審則稱：每次購買三萬元至五萬元不等，其供述雖有出入
          ，但所述向被告購買安非他命之基本事實，並無二致，且於原審審理時既
          明講供稱：「問：在警訊筆錄所述實在否（提示並告以要旨）？答：實在
          」、原審又稱：「：：安非他命是我託甲○○幫我買的，每次買三萬少元
          至三萬五千元：：」（詳原審卷第一三０頁），則被告販賣安非他命之次
          數及金額，本院依有利於被告之方式計算應為先後販賣二十次，每次三萬
          元，共計販賣所得為六十萬元，而此數額核與乙○○於警訊所供：伊與邱
          陽文交易金額約五、六十萬元之情節，亦屬相符（詳警卷第十一頁背面為
          ）。雖乙○○於本院審理時改稱：伊僅與被告合購，且次數為三、四次，
          均與其於警訊及偵查中所述不符，乙○○又稱：警、偵訊所供不實，惟無
          法舉證以實其說，況警、偵訊距案發時間接近，記憶清楚，且較不受干擾
          、串飾，故本院認其警、偵訊所供較為可採。
    （五）被告於本院審理時，具狀請求被告甲○○及其妻廖梅春之財產資料，擬證
          明被告甲○○並無資力購買大批安非他命，惟販售毒品，所使用之資金，
          未必均存於金融機構，故本院認無調查之必要，並予敘明。
    （六）綜上所述，被告先行向陳進丁一次購買大量安非他命後，再提高單位價格
          轉賣乙○○之行為，既有賺取差價，則伊係本於營利之意圖而販入、賣出
          ，自堪認定，被告所辯並無販賣安非他命行為云云，自無可採，本件事證
          已臻明確，被告犯行可以認定。
四、被告基於營利意圖，向陳進丁販入第二級毒品安非他命後，再賣予乙○○之行為
    ，係犯毒品危害防制條例第四條第二項之販賣第二級毒品罪。被告非法持有安非
    他命之低度行為，已為進而販賣之高度行為吸收，不復另論。被告於八十八年七
    月二十七日著手販賣安非他命予乙○○之行為，係乙○○配合員警辦案所為之販
    賣行為，乙○○本無買受之意思，被告該次出售安非他命之行為，應成立毒品危
    害防制條例第四條第五項、第二項之販賣第二級毒品未遂罪；而被告其餘二十次
    賣予乙○○安非他命之行為，均時間緊接，犯構成要件相同一之罪，顯均係基於
    概括之犯意為之，其中雖有既遂、未遂之分，仍應依連續犯之規定論以一罪，並
    加重其刑，另販賣第二級毒品罪之最重法定本刑為無期徒刑，依法不得加重，又
    被告為警查獲後，於警訊中供出毒品來源為陳進丁，並配合警方辦案，因而破獲
    陳進丁販賣安非他命，有證人康春興偵訊筆錄卷內足憑，被告雖否認有販賣毒品
    犯行，惟伊供出毒品來源，因而破獲仍屬事實，爰依毒品危害防制條例第十七條
    減輕其刑，並依刑法第七十一條第一項規定先加後減之。扣案之安非他命二包（
    毛重拾壹點壹公克，檢驗後淨重玖點參肆公克）依毒品危害防制條例第十八條沒
    收銷燬之，犯罪所得財物新台幣陸拾萬元依同條例第十九條第一項均沒收，如全
    部或一部不能沒收時以其財產抵償之。
五、原審予以論罪科刑，固非無見，惟查：原審對被告之購買次數與金額，未予認定
    ，且對犯罪所得財所得之財物未宣告沒收及全部或一部不能沒收時以其財產抵償
    之，尚有未合，被告上訴意旨，否認犯罪，指摘原判決不當，雖無足取，惟原判
    決既有可議，自應由本院將原判決予以撤銷改判。爰審酌被告之素行、犯罪之動
    機、目的、方法、所生危害、及其犯後態度等一切情狀，量處有期徒刑捌年，以
    資懲儆。又扣案之安非他命二包（毛重拾壹點壹公克，檢驗後淨重玖點參肆公克
    ）依毒品危害防制條例第十八條沒收銷燬之，犯罪所得財物新台幣陸拾萬元依同
    條例第十九條第一項均沒收，如全部或一部不能沒收時以其財產抵償之。
據上論斷，應依刑事訴訟法第三百六十九條第一項前段、第三百六十四條、第二百九
十九條第一項前段，毒品危害防制條例第四條第二項、第十七條、第十八條第一項、
第十九條第一項，刑法第十一條、第五十六條，判決如主文。
本案經檢察官林炎昇到庭執行職務。
中    華    民    國      九十二      年      十      月      二        日
                                  臺灣高等法院臺南分院刑事第五庭
                                      審判長法官  楊    明    章
                                            法官  沈    揚    仁
                                            法官  戴    勝    利
右正本證明與原本無異。
如不服本判決，應於判決送達後十日內向本院提出上訴狀，其未敘述理由者並應於提
出上訴狀後十日內向本院補提理由書（應附繕本)。
                                      法院書記官  吳    銘    添
中    華    民    國      九十二      年      十      月      三        日
附錄：本判決論罪科刑法條：
毒品危害防制條例第四條第二項：製造、運輸、販賣第二級毒品者，處無期徒刑或七
                              年以上有期徒刑，得併科新臺幣七百萬元以下罰金
                              。
                      第五項：前四項之未遂犯罰之。


司法院資訊處製作；財團法人民間司法改革基金會備份。
